臺灣雲林地方法院刑事判決　　　　　　　　　　　　　九十三年度易字第三二八號
　　公　訴　人　臺灣雲林地方法院檢察署檢察官
　　被　　　告　丙○○
右列被告因竊盜案件，經檢察官提起公訴（九十三年度偵字第三一○二號），於本院
準備程序進行中，被告就被訴事實為有罪之陳述，經本院合議庭裁定改依簡式審判程
序審理，判決如左：
    主  文
丙○○攜帶兇器竊盜，累犯，處有期徒刑捌月。
    事  實
一、丙○○前於民國九十年間，因違反毒品危害防制條例案件，經臺灣臺中地方法院
    判處有期徒刑八月，並於同年十二月二十四日確定，甫於九十二年五月二十七日
    執行完畢。仍不知悔改，復意圖為自己不法之所有，於九十三年七月二十四日晚
    間九時許，持其所有客觀上對人之生命、身體產生危險而可供兇器使用之活動扳
    手一支（已丟棄，未扣案），在雲林縣麥寮鄉○○村○○○○段三一二之一號乙
    ○○所有之漁塭，以該活動扳手拆下乙○○所有之水車葉片四個後，先以其所騎
    乘之機車載運其中二個水車葉片，前往雲林縣臺西鄉和豐村保安林十四之八號林
    美芳所經營之舊貨回收場放置，欲販售予不知情之林美芳（另由檢察官為不起訴
    處分），並旋即於同日晚間十時許，騎乘機車返回上開乙○○之漁塭，欲載運另
    二個水車葉片時，適為乙○○在該漁塭巡查發現，而當場查獲，並報警處理。
二、案經雲林縣警察局臺西分局報請臺灣雲林地方法院檢察署檢察官偵查起訴。
    理  由
一、程序方面：
    本件被告丙○○經檢察官提起公訴，其所犯為死刑、無期徒刑、最輕本刑為三年
    以上有期徒刑之罪或高等法院管轄第一審案件以外之案件，而於本院準備程序進
    行中，被告就被訴事實為有罪之陳述，經法官告知簡式審判程序之旨，並聽取公
    訴人、被告之意見後，經本院合議庭裁定由受命法官獨任進行簡式審判程序，合
    先敘明。
二、認定犯罪事實所憑之證據及理由：
  (一)被告於本院審理時已就前開犯罪事實坦白承認。
  (二)被害人乙○○於警訊中之指訴。
  (三)證人林美芳於警訊及偵查中之證述。
  (四)被害人乙○○之贓物保管收據一紙。
  (五)現場照片三張。
  (六)被告於本院審理時已供稱：我第一次總共拆下四片水車葉片，因機車裝不下，只
    載二片前往林美芳之舊貨回收場，第二次是要回去載運另外二片水車葉片，並沒
    有再拆等語。而參酌被害人乙○○於警訊中指訴：我於二十時許，返家吃飯、洗
    澡，約二十一時許，我回到漁塭，發現水車葉片有二台被竊，我在漁塭待了一會
    兒，又返家告訴家人水車葉片被竊，於二十二時三十分許，我又回到漁塭，發現
    有一部機車停漁塭旁空地，我在漁塭四週尋找，並通知朋友一起尋找，不久就在
    漁塭旁的草叢內找到竊嫌，並通知警方前來處理等語，亦指稱第一次是發現二台
    水車葉片遭竊取。另外參照警卷內之舊貨回收場及機車照片，該舊貨回收場內僅
    有水車葉片二個，而被告所騎乘之機車，屬小型機車，水車葉片則有相當體積，
    被告確實無法一次載運四個水車葉片前往舊貨回收場販賣。是被告上開於本院審
    理時之自白，應可採信。
三、論罪科刑之理由：
  (一)查本件被告用以行竊水車葉片之工具其長約二十六公分，材質為鐵金屬，為一般
    常見之活動扳手，業據被告於本院審理時供述明確，且被告持以拆卸水車葉片之
    工具，非質地堅硬者，難以達成，亦佐被告上開供述，應可採信。該活動扳手屬
    客觀上對人身具有危險性之物，足以充當為兇器，可予認定。而攜帶兇器竊盜，
    祇須行竊時攜帶具有危險性之兇器為已足，並不以攜帶之初有行兇之意圖為必要
    ，最高法院著有六十二年臺上字第二四八九號判例可資參照。
  (二)被告所為，係犯刑法第三百二十一條第一項第三款之攜帶兇器竊盜罪。
  (三)被告先後拆卸四個水車葉片之行為，係基於同一竊盜犯意下之接續行為，僅侵害
    一個被害人乙○○之財產法益，為接續犯。起訴書認被告先後二次犯行構成連續
    犯，尚有所未洽，應予敘明。
  (四)被告曾於九十年間，因違反毒品危害防制條例案件，經臺灣臺中地方法院判處有
    期徒刑八月，並於同年十二月二十四日確定，甫於九十二年五月二十七日執行完
    畢之犯罪紀錄，有被告之臺灣高等法院被告全國前案紀錄表、刑案資料查註紀錄
    表在卷可證，其於五年以內再犯本件有期徒刑以上之罪，為累犯，應依法加重其
    刑。
  (五)審酌被告曾有施用毒品之前科，有上開前案紀錄表在卷可佐，素行並非良好，而
    其年僅二十七歲，不思努力以正途賺取合法錢財，卻貪圖不勞而獲，趁夜間無人
    注意之際，持可供兇器使用之扳手，竊取他人財物以資變賣，雖其所竊取之財物
    價值並非鉅大，但對被害人之養殖漁業影響不小，及念被告僅國中肄業，現患有
    酒精性肝病併肝腦病變、肝硬化第三期等疾病，身體並非健康，且犯後尚能坦承
    犯行，態度尚良好等一切情狀，量處如主文所示之刑。
  (六)至於被告用供行竊本件水車葉片之活動扳手一支，業經丟棄而滅失，已據被告於
    警訊及本院審理時供明在卷，爰不予宣告沒收，併予敘明。
四、適用之法條：
  (一)刑事訴訟法第二百七十三條之一第一項、第二百九十九條第一項前段。
  (二)刑法第三百二十一條第一項第三款、第四十七條。
本案經檢察官甲○○到庭執行職務。
中      華      民      國      九十三    年    十二    月    二十七    日
                                        臺灣雲林地方法院刑事第三庭
                                            法  官  廖  國  勝
右正本證明與原本無異。
如不服本判決，應於判決送達後十日內，向本院提出上訴狀。（須附繕本）
                                            書記官  林  汎  柏
中      華      民      國      九十三    年    十二    月    二十七    日
附錄本案論罪科刑法條全文】
刑法第三百二十一條：
犯竊盜罪而有左列情形之一者，處六月以上五年以下有期徒刑：
一  於夜間侵入住宅或有人居住之建築物、船艦，或隱匿其內而犯之者。
二  毀越門扇、牆垣或其他安全設備而犯之者。
三  攜帶兇器而犯之者。
四  結夥三人以上而犯之者。
五  乘火災、水災或其他災害之際而犯之者。
六  在車站或埠頭而犯之者。
前項之未遂罰之。
